【裁判字號】    89,訴,395
【裁判日期】    890302
【裁判案由】    毒品危害防制條例
【裁判全文】
臺灣臺中地方法院刑事判決                          八十九年度訴字第三九五號
    公  訴  人  臺灣臺中地方法院檢察署檢察官
    被      告  甲○○
右列被告因毒品危害防制條例案件，經檢察官提起公訴（八十八年度偵字第二八○○
號），本院判決如左：
    主  文
甲○○連續施用第一級毒品，處有期徒刑拾月，扣案之第一級毒品海洛因重約肆點伍
公克沒收銷燬之，塑膠杓匙壹支沒收之；又施用第二級毒品，處有期徒刑肆月。主刑
部分應執行有期徒刑壹年。
    事  實
一、甲○○曾於民國八十七年、八十八年間因施用毒品案件，先後二次經本院以八十
    七年度毒聲字第二○五六號及八十八年度毒聲字第三八○八號裁定送觀察、勒戒
    後，均無繼續施用毒品之傾向，經台灣台中地方法院檢察署檢察官分別以八十七
    年度偵字第二○七四三號及八十八年度偵字第一二二○八號處分不起訴在案。詎
    仍不知悔改，復基於概括之犯意，自八十八年八月下旬某日起至同年十二月十五
    日上午九時許止，在其台中縣龍井鄉○○路○段一六五巷五五弄二九號住處，以
    將海洛因摻入香煙後吸食之方式，連續施用第一級毒品海洛因多次；另於八十八
    年十二月十五日十六時前四日內某時，在不詳處所以不詳方式，施用第二級毒品
    安非他命一次。嗣於八十八年十二月十五日十四時二十分許，經警在上開住處查
    獲，並扣得其所有之第一級毒品海洛因約四．五公克及塑膠杓匙一支。
二、案經台中縣警察局烏日分局報請臺灣臺中地方法院檢察署檢察官偵查起訴。
    理  由
一、右開施用海洛因之事實，業經被告甲○○於警訊時及偵審中坦承不諱，且有其所
    有海洛因約四．五公克及塑膠杓匙一支扣案足資佐證。雖被告矢口否認施用安非
    他命之犯行，辯稱：伊已很久未施用安非他命云云。惟查，被告為警查獲時所採
    尿液經檢驗結果，呈嗎啡及甲基安非他命陽性反應，有台中市衛生局煙毒尿液檢
    驗成績書一紙附卷可稽。又對正常人投與安非他命後，能自尿水中檢出安非他命
    之時間，最長可能不會超過四日，業經行政院衛生署藥物食品檢驗局八十一年二
    月八日（八一）藥檢壹字第○○一一五六號函敘明，徵諸被告係於八十八年十二
    月十五日十六時許，經警製作警訊筆錄並採尿之事實，應認被告最後施用安非他
    命之時間約為採尿前四日內某時。再被告曾於八十七、八十八年間，先後二次因
    施用毒品案件，經本院以八十七年度毒聲字第二○五六號及八十八年度毒聲字第
    三八○八號裁定送觀察、勒戒後，均認無繼續施用毒品之傾向，經臺灣臺中地方
    法院檢察署檢察官分別以八十七年度偵字第二○七四三號及八十八年度偵字第一
    二二○八號處分不起訴確定，亦有臺灣臺中地方法院檢察署刑案資料查註紀錄表
    及不起訴處分書二份在卷足憑。事證明確，被告犯行堪以認定。
二、按海洛因、安非他命分別為毒品危害防制條例第二條第一項第一款、第二款所規
    定之第一級、第二級毒品，核被告施用海洛因及安非他命所為，分別係犯毒品危
    害防制條例第十條第一項之施用第一級毒品罪及同條第二項之施用第二級毒品罪
    。被告為施用而持有第一、二級毒品，其持有之低度行為，已為施用之高度行為
    所吸收，均不另論罪；其先後多次施用第一級毒品犯行，時間緊接，罪名相同，
    顯係基於概括犯意反覆實施，應依連續犯之規定論以一罪，並依法加重其刑。又
    被告施用第一級毒品海洛因及第二級毒品安非他命二罪間，犯意各別，罪名互殊
    ，應予分論併罰。爰審酌被告施用毒品戕害健康，及其犯罪之動機、目的、手段
    、犯罪後之態度等一切情狀，量處如主文所示之刑，並定其應執行刑。扣案之第
    一級毒品海洛因約四‧五公克，應依毒品危害防制條例第十八條第一項前段規定
    ，宣告沒收銷燬之；塑膠杓匙一支，為被告所有且係供施用第一級毒品所用之物
    ，爰依刑法第三十八條第一項第二款之規定，併予宣告沒收。
據上論斷，應依刑事訴訟法第二百九十九條第一項前段，毒品危害防制條例第十條第
一項、第二項、第二十條第三項、第十八條第一項前段，刑法第十一條前段、第五十
六條、第三十八條第一項第二款、第五十一條第五款，判決如主文。
中      華      民      國      八十九      年    三    月      二      日
                                    臺灣臺中地方法院刑事第二庭
                                        法  官 陳  文  燦
右正本證明與原本無異。
如不服本判決，應於送達後十日內向本院提出上訴狀（須附繕本），上訴於台灣高等
法院台中分院。
                                        書記官
中      華      民      國      八十九      年   三     月     二       日
附錄論罪科刑法條
毒品危害防制條例第十條第一項、第二項：
施用第一級毒品者，處六月以上五年以下有期徒刑。
施用第二級毒品者，處三年以下有期徒刑。


司法院資訊處製作；財團法人民間司法改革基金會備份。
